Natalia Soledad Barletta



Datos personales

Domicilio: Quilmes, Bs.As.

Teléfono: 115954-8757

Email: natalia.barletta@gmail.com

LinkedIn: https://ar.linkedin.com/in/natalia-barletta-49a72923

Perfil

Soy una profesional con más de 15 años de experiencia en el ámbito de Tecnologías de la Información, especializada en desarrollo de software y gestión de bases de datos. A lo largo de mi carrera, he trabajado en sectores clave como e-commerce, telecomunicaciones, industria alimenticia, recursos humanos y seguridad, lo que me ha permitido desarrollar una visión integral y capacidad de adaptación a diversos entornos.

He desempeñado roles como **Analista BI**, **Analista Funcional Técnico**, **Analista Data Governance** y **Project Manager**, liderando equipos internacionales y gestionando proyectos bajo el estándar CMMI-5 durante 9 años. Poseo una sólida experiencia en la interacción con distintas áreas y países, lo que ha fortalecido mis habilidades de comunicación, liderazgo y gestión de equipos multidisciplinarios.

Me distingo por mi capacidad de análisis, proactividad, empatía y habilidad para integrarme rápidamente en equipos diversos. Mi enfoque está siempre orientado hacia la identificación y solución de problemas, buscando la optimización de procesos y la mejora continua en cada proyecto.

Experiencia profesional

Carrera profesional

Agrofy: 02/2021 - Al presente

Salesforce Project Manager: 03/2024 - Al presente

- Elaboración y seguimiento de Product Backlog en Jira y gestión de reuniones clave (planificación de sprint, reuniones diarias, reuniones de usuarios).
- Colaboración con Scrum Master para resolver problemas de sprint y garantizar el enfoque del equipo.

Analista BI Sr y Analista Data Governance: 02/2021 - 03/2024

- Análisis funcional, descriptivo y técnico de datos.
- Desarrollo y mantenimiento de políticas de datos.
- Creación de reportes en Qlik Sense que permite a los usuarios tomar decisiones basadas en datos.
- Desarrollo de modelos de procesos y diagramas de flujo de datos utilizando Lucidchart para ilustrar los flujos de trabajo y las dependencias de los datos.
- Realización de evaluaciones de la calidad de los datos e implementación de acciones correctivas para mejorar la precisión y confiabilidad de los datos.
- Creación y gestión de diccionarios de datos, linaje de datos y documentación de metadatos.

<u>Herramientas utilizadas:</u> Qlik Sense, Salesforce, DDBB MongoDB, DDBB AmazonAWS / Athena/ DBeaver. Atlassian Confluence, Atlassian Jira, Lucidchart

Gobierno de la Ciudad de Buenos Aires (GCBA): 11/2018 – 02/2021

Analista BI:

- Análisis Funcional, descriptivo y técnico de datos con el objetivo de preparar, desarrollar y gestionar proyectos de consulta operativa y visualización de métricas para los diferentes sectores (Reparticiones y Ministerios) pertenecientes a la Gestión Pública
- Creación de reportes en SAS VIYA.
- Análisis de datos.
- Utilización de SQL Oracle para creación de tablas/vista y consultas.
- Resolución de tickets NOCS.
- Evaluación de herramientas y marcos conceptuales / metodológicos para la consolidación del programa de gobierno de datos.
- Preparación de dataset y metadatos para prueba concepto del catálogo de datos con usuarios.
- Elaboración de material, ejercicios y actividades de retrospección para workshop de prueba de concepto del catálogo de datos.

<u>Herramientas utilizadas</u>: SAS Visual Analytics / SAS VIYA, Oracle (SQL Developer /DBeaver), Geonetwork, Alation, Mentimeter, FunRetro, Slido

IBM Argentina: 09/2005 - 06/2018

Gerente de proyecto. CenturyLink: 07/2017 - 06/2018

- Elaboración y ejecución de planes de proyecto.
- Gestión de los procesos asociados (alcance, tiempos de ejecución, riesgos, comunicaciones y gestión de los grupos de trabajo).
- Monitoreo del trabajo a realizar.
- Informe de estado y progreso de proyectos.
- Gestión de equipos multiculturales, virtuales y geográficamente dispersos.
- Identificación proactiva de riesgos, preparar planes de mitigación e informarlos de antemano y analizarlos.

Herramientas utilizadas: Microsoft project, Jira, Rally

Analista Técnico Funcional Notes. Shared Services USA: 11/2016 - 07/2017

- Análisis Funcional, Especificación de Funcionalidad.
- Mantenimiento de tres aplicaciones de reportes confidenciales para gerentes (Security Info, Initiative Review y PCM).
- Relevamiento integral de la aplicación para migración a nuevo sistema (ePolicy).
- Meetings semanales de avance de tareas y nuevas necesidades con los grupos de Canadá v USA.
- Resolución de incidencias de procesos productivos de primer nivel.
- Pasajes a producción y asistencia al Application Owner.
- Utilización de Domino Designer 8.5 para revisión de formularios o agentes.
- Revisiones semanales y ejecuciones manuales de agentes productivos.

Analista de migración de datos. Global Payroll Transformation: 08/2015 - 10/2016

- Análisis de datos de payroll para migración al sistema ADP
- Elaboración de planillas .xls con datos extraídos a través de distintos sistemas según el país que se está analizando. Por ejemplo: Nueva Zelanda-software utilizado Chris21, Singapur-software utilizado PeopleSoft y RAMCO, Australia, Tailandia e Indonesia-software utilizado QMF a través de queries en SQL donde debo componer y correrlos para obtener sus resultados.
- Calls diarias en inglés como parte de las tareas para entender la extracción, conocer las fechas que deberán ser observadas para la entrega de los resultados completando las tareas.
 - Continua interacción y comunicación con personas de diferentes países, tales como: Brasil, USA, Francia, Filipinas, Australia, etc.

Analista Técnico Funcional Notes (Focal Point). HR Access: 01/2014 - 08/2015

- Análisis Funcional, Especificación de Funcionalidad.
- Interacción constante con administradores de servidores de Domino de India y con el grupo de test de Brasil. Meetings con los grupos de Argentina, Brasil, India y USA.
- Resolución de tickets de incidencias de procesos productivos de segundo nivel.
- Pasajes a producción y asistencia a tester.
- Generación de tickets utilizando la herramienta TSRM.

<u>Herramientas utilizadas</u>: Domino Designer 8.5 para revisión de formularios o agentes. Domino Admin 8.5. para control de bases y tamaños de los servers, replication events, replications shedule, server logs, etc.

Analista Técnico funcional. Arcos Dorados: 03/2008 - 08/2013

- Análisis Funcional, Estimación, Desarrollo y realización de Pruebas unitarias e integrales de requerimientos.
- Resolución de tickets de incidencia de procesos productivos, de segundo nivel.
- Capacitación, coordinación y seguimiento a pares.
- Realización de revisiones de calidad tanto de codificación como de análisis y estimación (Peer Reviews). CMMi 5

Herramientas utilizadas: Visio, Visual Basic 6.0, Clipper, Visual C, TCL, CVS, Clearquest

Analista técnico funcional. Telefónica de Argentina: 09/2005 - 03/2008

- Análisis, estimación, desarrollo e implementación de requerimientos para la carga y explotación del Datawarehouse.
- Resolución de tickets de incidencia de procesos productivos.

<u>Herramientas utilizadas</u>: Teradata SQL Assistant, Mainframe, Cobol, Unix AIX, UltraEdit, FTP Client.

Cursos y entrenamientos principales

- 2019: SAS Visual Statistics y Forcasting Using Model Studio. SAS Institute.
- 2018: Project Management Fundamentals. IBM. Duración: 24 hs.
- 2013: Siebel 8.0 Essential. Oracle University. Duración: 80 hs.
- 2005: Megatraining en Java. IBM. Duración: 98 hs.
- 2005: Megatraining en Cobol. IBM. Duración: 75 hs.

Formación

Idiomas

Títulos Obtenidos

Graduado en **Técnica Superior en Sistemas Informáticos** UTN FRA, Argentina, 2004

Graduado en **Técnica Superior en Programación** UTN FRA, Argentina, 2003

Diplomatura en **Data Analytics** (*Qlik view, Qlik sense, Power Bl, Phyton*) UCEMA, Argentina, 2018

Inglés Intermedio Español Nativo